臺灣高雄地方法院刑事判決　　　　　　　　　　　　九十一年度易字第三九七四號
　　公　訴　人　臺灣高雄地方法院檢察署檢察官
　　被　　　告　甲○○
右列被告因家庭暴力之傷害案件，經檢察官提起公訴（九十一年度偵字第二０八０七
號），本院判決如左︰
    主  文
甲○○傷害人之身體，處拘役貳拾日，如易科罰金，以佰元折算壹日。
    事  實
一、甲○○與乙○○係夫妻關係，具有家庭暴力防治法第三條第一款所規定之家庭成
    員關係。甲○○於民國九十一年七月七日上午九時許，在高雄縣大寮鄉○○路六
    ０八巷二十號之住處，因細故與乙○○發生口角，甲○○一時氣憤，竟基於傷害
    人身體之犯意毆打乙○○，致乙○○受有左眼結膜下出血、上唇腫脹、左前臂瘀
    青、頭皮壓痛等傷害。
二、案經乙○○訴由臺灣高雄地方法院檢察署檢察官偵查起訴。
    理  由
一、訊據被告甲○○固不否認於右揭時地與告訴人乙○○發生口角，並有肢體拉扯等
    情，惟矢口否認有何傷害犯行，辯稱：伊並非故意毆傷告訴人乙○○，係因拉扯
    不小心致傷云云。惟查，右揭事實，業據告訴人乙○○於警、偵訊及本院審理中
    指訴綦詳，並提出長庚紀念醫院九十一年八月六日診斷證明書一份附卷可稽，經
    核告訴人所指訴遭被告毆打全身之情節，與告訴人所提出之診斷書上所載傷勢大
    致相符，細繹告訴人當天受有左眼結膜下出血之傷害，衡諸常情，倘被告僅與告
    訴人發生肢體拉扯，至多肇致四肢瘀傷，苟非被告動手毆打告訴人之頭部或顏面
    部，當不至產生此等傷勢。足見告訴人所受傷害，並非單純拉扯間不小心所致，
    被告上開所辯，顯係事後避就之詞，自不可採。本件事證明確，被告犯行堪以認
    定。
二、核被告甲○○所為，係犯刑法第二百七十七條第一項之普通傷害罪，又因被告甲
    ○○與告訴人乙○○於本件案發之時係夫妻關係，具有家庭暴力防治法第三條第
    一款所定之家庭成員關係，屬家庭暴力防治法第二條第二項所稱之家庭暴力罪，
    仍應依刑法傷害罪論罪科刑。審酌被告係與被告因細故產生爭吵，於一時氣憤下
    與告訴人發生拉扯出手傷害告訴人，及其傷害行為所造成告訴人之傷害非輕等一
    切情狀，量處如主文所示之刑，並諭知易科罰金之折算標準。
據上論斷，應依刑事訴訟法第二百九十九條第一項前段，刑法第二百七十七條第一項
、第四十一條第一項，罰金罰鍰提高標準條例第一條前段、第二條，判決如主文。
本案經檢察官王朝弘到庭執行職務。
中    華    民    國    九十一    年      十二      月        十一      日
                                  臺灣高雄地方法院刑事第七庭
                                      法  官  汪  怡  君
右為正本，係照原本作成，證明與原本無異。
如不服本判決，應於送達後十日內，向本院提出上訴狀。
                                      書記官  李  梅  芬
中    華    民    國    九十一    年      十二      月        十二      日
